【裁判字號】    97,訴,526
【裁判日期】    970331
【裁判案由】    毒品危害防制條例
【裁判全文】
臺灣高雄地方法院刑事判決               97年度訴字第526號
公  訴  人  臺灣高雄地方法院檢察署檢察官
被      告  甲○○
上列被告因違反毒品危害防制條例案件，經檢察官提起公訴（96
年度毒偵字第9808、10533 號），本院合議庭裁定由受命法官獨
任進行簡式審判程序，判決如下：
    主  文
甲○○施用第一級毒品，累犯，處有期徒刑捌月。又施用第一級
毒品，累犯，處有期徒刑拾月，扣案海洛因壹小包（含包裝袋，
驗後淨重零點零參陸公克）沒收銷燬之。應執行有期徒刑壹年肆
月，扣案海洛因壹小包（含包裝袋，驗後淨重零點零參陸公克）
沒收銷燬之。
    事  實
一、甲○○前因施用毒品案件，經本院裁定令入戒治處所施以強
    制戒治，甫於民國96年3 月9 日執行完畢；又因竊盜、贓物
    案件，先後經本院94年簡字第4900號、95年簡字第2571號判
    處有期徒刑5 月、3 月確定，嗣因中華民國九十六年罪犯減
    刑條例之公佈施行，所犯贓物罪宣告刑期經裁定減刑為1 月
    又15日後，與前開竊盜罪之徒刑接續執行，甫於96年7 月26
    執行完畢。詎甲○○仍未戒絕毒癮，竟於受前開強制戒治執
    行完畢5 年內，先基於施用第一級毒品海洛因之犯意，於96
    年10月4 日中午，在高雄縣美濃鎮○○街19號住處（下稱吉
    山街住處），以海洛因摻水置入針筒內注射之方式，施用第
    一級毒品海洛因1 次；後基於合併施用第一級毒品海洛因、
    第二級毒品甲基安非他命之犯意，於96年11月14日下午，在
    吉山街住處，以將第一級毒品海洛因與第二級毒品甲基安非
    他命摻在一起置入針筒內注射之方式，同時施用第一級毒品
    海洛因、第二級毒品甲基安非他命1 次。嗣於(1)96年10月5
    日，因其為毒品列管人口經警通知採集尿液，尿液送驗結果
    呈可待因陽性、嗎啡陽性反應(2)96年11月15日，在高雄縣美
    濃鎮○○街88之3 號前，因形跡可疑為警攔查，並扣得甲○
    ○所有海洛因1 小包（含包裝袋，驗後淨重0.036 公克）。
    經警徵得其同意採集尿液送驗，結果呈甲基安非他命陽性及
    可待因陽性、嗎啡陽性反應，因而查悉上情。
二、案經高雄縣政府警察局六龜分局、旗山分局報告臺灣高雄地
    方法院檢察署檢察官偵辦起訴。
    理  由
一、本件被告甲○○所犯為死刑、無期徒刑或最輕本刑為3 年以
    上有期徒刑以外之罪，其於準備程序中就被訴事實為有罪之
    陳述，經告知簡式審判程序之旨，並聽取公訴人及被告之意
    見後，依刑事訴訟法第273 條之1 第1 項規定，裁定由受命
    法官獨任進行簡式審判程序，合先敘明。
二、訊據被告甲○○對於上揭犯行於本院審理時供承不諱，且被
    告於96年10月5 日、96年11月15日為警查獲後所採集之尿液
    ，經送檢驗之結果，確分別呈可待因陽性、嗎啡陽性反應及
    甲基安非他命陽性、可待因陽性、嗎啡陽性反應，此有正修
    科技大學超微量研究科技中心96年10月24日（報告編號：R0
    0-0000-000）檢驗報告、臺灣檢驗科技股份有限公司96年12
    月3 日（報告編號：KH2007B0000000）濫用藥物尿液檢驗報
    告各1 份附卷可稽；而96年11月15日該次查獲扣得白色粉末
    1 小包，經送請高雄市立凱旋醫院檢驗結果，呈海洛因陽性
    反應，亦有高雄市立凱旋醫院96年11月26日高市凱醫驗字第
    5551號濫用藥物成品檢驗鑑定書1 紙在卷足憑。是被告之自
    白核與事實相符，應堪採信。本案事證明確，被告上開施用
    第一、二級毒品犯行，堪以認定。
三、按觀察、勒戒或強制戒治執行完畢釋放後，5 年內再犯毒品
    危害防制條例第10條施用毒品之罪者，應依法追訴，毒品危
    害防制條例第23條第2 項定有明文。本件被告前因施用毒品
    案件，經本院裁定送戒治處所施以強制戒治，甫於96年3 月
    9 日執行完畢，有臺灣高等法院被告前案紀錄表1 份在卷可
    參，是被告於送強制戒治執行完畢釋放後，5 年內再犯本件
    施用第一、二級毒品罪刑，依前開法條之規定，應依法追訴
    ，本院就被告本件施用毒品犯行，自得依法論罪科刑。
四、論罪科刑：
    (一)按海洛因及甲基安非他命分別係屬毒品危害防制條例第2
    條第2 項第1 款、第2 款所稱之第一、二級毒品，依法不得
    施用。核被告甲○○所為，係犯毒品危害防制條例第10條第
    1 、2 項之施用第一、二級毒品罪。其持有海洛因、甲基安
    非他命後，進而施用，其持有之低度行為應被其施用之高度
    行為所吸收，不另論罪。被告96年11月14日該次施用毒品犯
    行，係以將第一級毒品海洛因與第二級毒品甲基安非他命摻
    在一起施用之方式，同時施用第一級毒品海洛因與第二級毒
    品安非他命，被告以一行為犯上開施用第二級毒品、施用第
    一級毒品，二罪間屬一行為觸犯數罪名之想像競合犯，應從
    較重之施用第一級毒品罪處斷，公訴人認被告所犯上開2 罪
    ，應予分論併罰，容有未洽。又被告96年11月14日該次施用
    第一級毒品犯行，與96年10月4 日該次施用第一級毒品犯行
    ，犯意各別、行為互殊，應予分論併罰。另被告有事實欄所
    載徒刑之宣告及刑之執行完畢情形，有臺灣高等法院被告前
    案紀錄表1 份在卷可稽，其於前開有期徒刑執行完畢後5 年
    內，故意再犯本件有期徒刑以上之罪，應依刑法第47條第1
    項之規定論以累犯，並在其所犯2 次施用第一級毒品罪刑項
    下均加重其刑。爰審酌被告前已因施用毒品案件經強制戒治
    ，猶未徹底戒除毒癮，於96年10月5 日為警查獲後，亦未心
    生警惕，復於96年11月14日再次施用毒品，足認其並無戒除
    毒害之決心，本不宜寬貸，惟念其犯後坦承犯行，且施用毒
    品乃自戕一己之身體健康，並具有病患性人格之特質，其行
    為本身對社會所造成之危害並非直接、鉅大等一切情狀，分
    別量處如主文所示之刑，並定應執行之刑，以資懲儆。
    (二)被告於96年11月15日該次為警查獲後扣得之海洛因1 小包
    （驗後淨重0.036 公克，含包裝袋），經送驗結果，認確呈
    海洛因陽性反應，業如上述，而包裝袋與其上殘留之毒品，
    衡情已難以分析剝離，自應整體視為毒品，不問屬於犯人與
    否，均應依毒品危害防制條例第18條第1 項前段之規定，在
    被告96年11月14日所犯施用第一級毒品罪刑項下宣告沒收銷
    燬之。至送鑑耗損之毒品既已滅失，自無庸再予宣告沒收銷
    燬之必要，併此敘明。
據上論斷，應依刑事訴訟法第273 條之1 第1 項、第284 條之1
、第299 條第1 項前段，毒品危害防制條例第10條第1 項、第2
項、第18條第1 項前段，刑法第11條、第47條第1 項、第55條、
第51條第5 款，判決如主文。
本案經檢察官王邦安到庭執行職務
中    華    民    國    97    年     3     月    31    日
                  刑事第六庭  法  官    王  琁
上正本證明與原本無異
如不服本判決應於收受本判決後10日內向本院提出上訴書狀，並
應敘述具體理由，如未敘述上訴理由者，應於上訴期間屆滿後20
日內補提理由書狀於本院（均須按他造當事人之人數附繕本）「
切勿逕送上級法院」。
中    華    民    國    97    年    3     月    31    日
                              書記官    黃國忠
附錄本案論罪科刑法條全文：
毒品危害防制條例第10條
施用第一級毒品者，處 6 月以上 5 年以下有期徒刑。


司法院資訊處製作；財團法人民間司法改革基金會備份。
